【裁判字號】    92,易,210
【裁判日期】    920716
【裁判案由】    竊盜
【裁判全文】
臺灣板橋地方法院刑事判決                          九十二年度易字第二一○號
    公  訴  人  臺灣板橋地方法院檢察署檢察官
    被      告  戊○○
右列被告因竊盜案件，經檢察官提起公訴（九十一年度偵字第一八○五三號），本院
判決如左：
    主  文
戊○○連續攜帶兇器毀壞門扇及安全設備竊盜，處有期徒刑年。扣案之汽車萬能鑰
匙壹支、螺絲起子壹支沒收。
    事  實
一、戊○○意圖為自己不法之所有，基於概括之犯意，連續於：
  (一)民國九十一年九月十一日晚上十一時許，在臺北市○○區○○路二八七巷三弄三
    十七號旁，以其所有之汽車萬能鑰匙一支，竊取如附表編號一所示、乙○○所有
    之車牌號碼ＡＥ－四○五二號自用小貨車一部，得手後供己使用。
  (二)九十一年九月十二日中午十二時許，在臺北縣中和市○○路六十號一樓前，見停
    放於路旁之九Ａ－五四八五號貨車之駕駛下車送貨時疏未將後車廂上鎖，乃趁機
    竊取車上之如附表編號二所示之財物得手。
  (三)九十一年九月十三日清晨五、六時許，在臺北市萬華區○○○道路三九○巷九號
    ，見該棟大樓一樓大門未上鎖，乃進入大樓之四樓，又以其在公共樓梯間拾得之
    木棍一支撥開該棟大樓九號四樓劉坤城房屋之大門，進入屋內竊取如附表編號三
    所示之財物得手 (侵入住宅部分未據告訴) 。
  (四)九十一年九月十三日下午一、二時許 (起訴書誤載為十八時許) ，在臺北市○○
    區○○街一一四號，見該棟大樓一樓大門未關閉，乃進入大樓之頂樓 (即五樓之
    上一層樓) 公共樓梯間，先以其自竊得ＡＥ－四○五二號車上取得之客觀上對於
    人之生命、身體、安全構成威脅、具有危險性之兇器剪刀一支，剪破公共樓梯間
    通往頂樓陽臺之紗門，再以小木棍自鐵門縫隙間伸入將門鎖拉開，進入頂樓陽臺
    後，再持其所有、客觀上對於人之生命、身體、安全構成威脅、具有危險性之兇
    器螺絲起子一支與固定鉗一支，破壞陽臺進入頂樓加蓋房屋入口處鐵門之門鎖，
    因而進入丁○○居住之頂樓加蓋房屋，竊取如附表編號四所示之財物得手。戊○○旋又沿屋內樓梯到達甲○○居住之五樓房屋，並持其在頂樓所拾取之客觀上對
    於人之生命、身體、安全構成威脅、具有危險性之兇器鐵撬一支，撬開五樓其中
    一間房間之木門 (自木門與門框之縫隙將木門撬開) ，而竊取該房間與五樓客廳
    內之如附表編號五所示之財物得手，並將上開鐵撬亦竊取帶走 (侵入住宅部分均
    未據告訴) 。
二、嗣於九十一年九月十三日晚上九時三十分許，在臺北縣泰山鄉○○路、中港南路
    口，經警發現戊○○與友人共乘ＡＥ－四○五二號贓車，且車內有如附表備註欄
    所示之尋獲物，因而查知上情。並扣得如附表備註欄所示之尋獲物 (嗣均已發還
    被害人) 、上開鐵撬一支、戊○○所有供犯罪所用之汽車萬能鑰匙一支、螺絲起
    子一支，及其竊得之現金新臺幣 (下同) 二萬二千三百元，另剪刀二支 (其中一
    支原即放置於ＡＥ－四○五二號車上，戊○○持以犯罪) 、手套三雙、藍波刀一
    支、油壓剪一支、銼刀一支、活動板手一支、長條鐵勾一支、機車萬能鑰匙一支
    、其他萬能鑰匙七支、行動電話三支。
三、案經臺北縣政府警察局新莊分局報請臺灣板橋地方法院檢察署檢察官偵查起訴。
    理  由
一、右揭事實業據被告戊○○坦承不諱，且經被害人乙○○、丙○○、劉坤城、丁○○、甲○○分別指述在卷，並有贓物認領保管單五件、車輛竊盜、車牌失竊資料
    個別查詢報表－查詢車輛認可資料一件在卷可稽，及供犯罪所用之汽車萬能錀匙
    一支、螺絲起子一支、剪刀一支、鐵撬一支，暨竊得之現金二萬二千三百元扣案
    足資為證，罪證明確，被告犯行洵堪認定。
二、核被告所為，係犯刑法第三百二十條第一項之竊盜罪 (事實欄一、(一)(二)(三)部分)
    及第三百二十一條第一項第二款、第三款之攜帶兇器毀壞門扇及安全設備竊盜罪
     (事實欄一、(四)部分) 。被告先後多次所犯竊盜及攜帶兇器毀壞門扇及安全設備
    竊盜犯行，時間緊接，時間緊接，犯罪基本構成要件相同，顯係基於概括犯意反
    覆而為，應從重論以連續攜帶兇器毀壞門扇及安全設備竊盜一罪，並依法加重其
    刑。公訴人就事實欄一、(四)部分所示犯行，雖認被告均係犯刑法第三百二十一條
    第一項第一款、第二款、第三款之加重竊盜罪，惟查，就事實欄一、(四)部分，被
    害人丁○○發現失竊之時間固是在九十一年九月十三日十八時二十分許，但被告
    自稱其竊盜時間是在當日下午一、二時許 (見本院九十二年四月十七日訊問筆錄
    ) ，此外，又查無其他證據證明被告犯罪時間是在當日晚間，自難遽論以刑法第
    三百二十一條第一項第一款之於夜間侵入住宅竊盜罪，故公訴人此部分起訴法條
    尚有違誤，併此敘明。爰審酌被告之素行狀況、犯罪動機、手段、目的、所生危
    害及犯罪後態度等一切情狀，量處如主文所示之刑。扣案之汽車萬能鑰匙一支、
    螺絲起子一支沒收，為被告所有供竊盜犯罪所用之物，業如前述，爰併依刑法第
    三十八條第一項第二款規定予以宣告沒收；又扣案之被告竊得之現金二萬二千三
    百元，係被告就事實欄一、(三)(四)部分竊得之現金共四萬三千元，扣除被告自稱購
    買毒品花用約二萬元後所餘，此部分雖尚未發還被害人，但並不宜予以宣告沒收
    。至於扣案之供被告犯罪所用之剪刀一支、鐵撬一支，因非屬被告所有之物，應
    不得予以沒收；再其餘扣案之剪刀一支、手套三雙、藍波刀一支、油壓剪一支、
    銼刀一支、活動板手一支、長條鐵勾一支、機車萬能鑰匙一支、其他萬能鑰匙七
    支、行動電話三支，因與本案無關，自不併為沒收之諭知，附此敘明。
據上論斷，應依刑事訴訟法第二百九十九條第一項前段，刑法第五十六條、第三百二
十一條第一項第二款、第三款、第三十八條第一項第二款，判決如主文。
本案經檢察官許梨雯到庭執行職務。
中      華      民      國    九十二    年      七      月     十六     日
                                臺灣板橋地方法院刑事第五庭
                                    法  官    戴   嘉   清
右正本證明與原本無異
如不服本判決應於送達後十日內向本院提出上訴狀
                                    書記官    陳   春   銘
中      華      民      國    九十二    年      七      月    二十三    日
附錄本案論罪科刑法條全文：
刑法第三百二十一條
犯竊盜罪而有左列情形之一者，處六月以上五年以下有期徒刑：
一、於夜間侵入住宅或有人居住之建築物、船艦或隱匿其內而犯之者。
二、毀越門扇、牆垣或其他安全設備而犯之者。
三、攜帶兇器而犯之者。
四、結夥三人以上而犯之者。
五、乘火災、水災或其他災害之際而犯之者。
六、在車站或埠頭而犯之者。
前項之未遂犯罰之。
附表
┌─┬─────────────────────┬───────────┐
│編│竊          得            物            品│備                  註│
│號│                                          │                      │
├─┼─────────────────────┼───────────┤
│一│車牌號碼ＡＥ－四○五二號自用小貨車一部    │已尋獲發還被害人乙○○│
├─┼─────────────────────┼───────────┤
│二│極光天貂牌滑鼠八臺、ＳＡＮＹＯ牌有線電話三│其中天貂牌滑鼠八臺已尋│
│  │十具、哈電族電子辭典六臺、數位相機一臺、人│獲，ＳＡＮＹＯ牌有線電│
│  │事資料一份                                │話尋獲二十八具，已發還│
│  │                                          │被害人丙○○          │
├─┼─────────────────────┼───────────┤
│三│身分證三張、護照四本、儲金簿三本、掛號卡十│其中儲金簿三本、掛號卡│
│  │一張、皮包五只、現金八千元                │十一張、皮包五只已尋獲│
│  │                                          │，身分證尋獲一張，護照│
│  │                                          │尋獲一本，已發還被害人│
│  │                                          │劉坤城                │
├─┼─────────────────────┼───────────┤
│四│ＸＯ洋酒十二瓶、勞力士手錶四只、行動電話一│其中ＸＯ洋酒十二瓶、勞│
│  │具、金戒指四枚、金項鍊二條、珍珠項鍊一條、│力士手錶四只、行動電話│
│  │張瑞明（即丁○○之夫）之駕照一張、張瑞明健│一具、金戒指四枚、張瑞│
│  │保卡一張、臺北銀行存摺四本、陽信銀行存摺二│明駕照、健保卡各一張、│
│  │本、中國商銀存摺二本、華泰銀行存摺一本、陽│存摺共十五本、美金二十│
│  │明山信用合作社存摺一本、臺北國際商銀存摺一│元鈔票一張、美金一元鈔│
│  │本、臺北第三信用合作社存摺一本、士林農會存│票二張、新臺幣舊鈔及外│
│  │摺一本、公誠證券存摺一本、大展證券存摺一本│幣共二十五張、舊銅板一│
│  │、華泰銀行定存單三張、護照二本、美金二十元│把、銅板二千元已尋獲，│
│  │鈔票一張、美金一元鈔票二張、新臺幣舊鈔及外│金項鍊尋獲一條，已發還│
│  │幣共二十五張、舊銅板一把、銅板二千元、現金│被害人丁○○          │
│  │三萬五千元                                │                      │
├─┼─────────────────────┼───────────┤
│五│ＰＡＮＴＩＡＣ牌ＶＣＤ一臺、ＣＤ一百片、手│已尋獲發還被害人甲○○│
│  │錶一只、項鍊一條、駕照一張、ＮＯＫＩＡ牌手│                      │
│  │機外殼四組                                │                      │
└─┴─────────────────────┴───────────┘


司法院資訊處製作；財團法人民間司法改革基金會備份。
